【裁判字號】    97,易,2889
【裁判日期】    971031
【裁判案由】    竊盜
【裁判全文】
臺灣板橋地方法院刑事判決              97年度易字第2889號
公  訴  人  臺灣板橋地方法院檢察署檢察官
被      告  丁○○
上列被告因竊盜案件，經檢察官提起公訴（97年度偵字第 21723
號、第23152 號、97年度偵緝字第2097號、2098號、2099號、21
00號、2101號），因被告於準備程序中就被訴事實為有罪之陳述
，經本院裁定進行簡式審判程序，並判決如下：
    主  文
丁○○犯附表主文欄所示之罪，分別判處如附表所示之刑；應執
行有期徒刑貳年陸月。
   事  實
一、丁○○前於民國93年間因違反職役職責、違反毒品危害防制
    條例等案件，經國防部北部地方軍事法院桃園分院以93年度
    桃審字第221 號判決應執行有期徒刑2 年4 月確定，並於95
    年12月1 日縮刑期滿執行完畢。詎猶不知悔改，分別於附表
    所示之時間、地點，以附表所示之方式，竊取甲○○等人所
    有之財物（共計7 次，各次竊盜行為之時間、地點、竊得財
    物暨被害人，詳如附表所示）。嗣經警分別上開失竊地點取
    得指紋，經比對與丁○○之指紋相符，始循線查知上情。
二、案經被害人乙○○、丙○○分別訴由臺北縣政府警察局中和
    分局、永和分局、土城分局及板橋分局報告臺灣板橋地方法
    院檢察署檢察官偵查起訴。
    理  由
一、上開竊盜等事實，迭據被告丁○○於偵查中及本院審理時坦
    承不諱，核與證人即告訴人乙○○、丙○○、證人即被害人
    甲○○、戊○○、庚○○、己○○、辛○○於警詢中指訴之
    被竊情節相符，並有採證照片共72幀、臺北縣政府警察局土
    城分局刑事案件證物採紀錄表、證物清單各1 份、臺北縣政
    府警察局板橋分局證物清單各2 紙、臺北縣政府警察局中和
    分局證物清單、臺北縣政府警察局永和分局證物清單各1 份
    、內政部警政署刑事警察局刑紋字第0960101480號、第0000
    000000號、第0000000000號、第0000000000號、第00000000
    00號、第0000000000號、第0000000000號鑑驗書各1 紙在卷
    可佐，被告上開自白與事實相符，堪信其為真實。本案事證
    明確，被告犯行洵堪認定，應予依法論科。
二、按「刑法第321 條第1 項第3 款之攜帶兇器竊盜罪，係以行
    為人攜帶兇器竊盜為其加重條件，此所謂兇器，其種類並無
    限制，凡客觀上足對人之生命、身體、安全構成威脅，具有
    危險性之兇器均屬之，且祇須行竊時攜帶此種具有危險性之
    兇器為已足，並不以攜帶之初有行兇之意圖為必要」，最高
    法院79年臺上字第5253號判例意旨可資參照，查木棍、螺絲
    起子均係質地堅硬物品，客觀上具有行兇之危險性，足以對
    人之身體、生命造成威脅，其為兇器無疑。又按「刑法第32
    1 條第1 項第2 款所謂毀越門扇，係指毀損或超越及踰越門
    扇而言，與撬開門鎖啟門入室者不同，上訴人既係與王○及
    不詳姓名者一人撬開門鎖侵入無人居住之教室行竊，並無毀
    損或超越及踰越門扇之情形，應僅論以結夥三人以上竊盜罪
    ，原判決併予援引踰越門扇論擬，自屬違誤，最高法院69年
    度臺上字第2415號判決可資參照，查被告於附表編號二、三
    中係自鐵門欄杆縫隙伸手開啟鐵門門鎖之方式，進入該址竊
    取財物，自無毀損或踰越門扇之行為，揆諸前揭判決意旨，
    應僅論以普通竊盜罪，合先敘明。
三、核被告丁○○所為，係犯刑法第321 條第1 項第2 款之踰越
    安全設備竊盜罪（附表編號一所示之犯行）、同法第320 條
    第1 項之竊盜罪（附表編號二、三所示之犯行）、同法第32
    1 條第1 項第2 款、第3 款之攜帶兇器毀壞門扇竊盜罪（附
    表編號四至六所示之犯行）及同法第321 條第2 項、第1 項
    第2 款、第3 款之攜帶兇器毀壞門扇竊盜未遂罪（附表編號
    七所示之犯行）。被告已著手於附表編號七所示竊盜犯罪行
    為之實行而不遂，爰依刑法第25條第2 項規定按既遂犯之刑
    減輕之。又被告所犯上開7 罪，犯意不同，行為互異，應予
    分論併罰。另被告有事實欄所示之前科記錄，並於95年12月
    1 日縮刑期滿執行完畢，有臺灣高等法院被告前案紀錄表1
    份附卷可稽，其受有期徒刑之執行完畢，於5 年內故意再犯
    本件有期徒刑以上之罪，為累犯，分別依刑法第47條第1 項
    規定加重其刑，另就附表編號七所示之犯行先加後減之。爰
    審酌被告前有多次竊盜之犯罪紀錄，素行不佳，其為年輕力
    壯之人，不思以己力賺取財物，竟竊取他人物品，造成被害
    人甲○○等人之損害，兼衡其犯罪手段、國小畢業之智識程
    度、生活狀況，及被告於犯罪後均坦承犯行之態度等一切情
    狀，分別量處如主文所示之刑，並定其應執行之刑。至被告
    持以竊取附表編號四至七所示犯行之工具（計木棍3 支及螺
    絲起子2 支），雖係供被告犯竊盜所用之物，然分係被告自
    附表編號四至七所示失竊房屋之頂樓臨時拾取之物，業據被
    告於本院審理中供述在卷（本院卷第37頁），此外，亦查無
    證據證明上開工具為被告所有之物，爰不予宣告沒收，併此
    敘明。
據上論斷，應依刑事訴訟法第273 條之1 第1 項、第299 條第 1
項前段、第284 條之1 ，刑法第320 條第1 項、第321 條第1 項
第2 款、第3 款、第2 項、第25條、第47條第1 項、第51條第5
款，判決如主文。
本案經檢察官陳彥章到庭執行職務。
中    華    民    國    97    年    10    月    31    日
                    刑事第九庭  法  官  俞秀美
以上正本證明與原本無異。
如不服本判決，應於判決送達後10日內向本院提出上訴狀（應附
繕本）。告訴人或被害人如對於本判決不服者，應具備理由請求
檢察官上訴，其上訴期間之計算係以檢察官收受判決正本之日期
為準。
                                書記官  謝怡貞
中    華    民    國    97    年    10    月    31    日
附錄本案論罪科刑之法條：
中華民國刑法第320條
意圖為自己或第三人不法之所有，而竊取他人之動產者，為竊盜
罪，處5年以下有期徒刑、拘役或500元以下罰金。
意圖為自己或第三人不法之利益，而竊佔他人之不動產者，依前
項之規定處斷。
前二項之未遂犯罰之。
中華民國刑法第321條
犯竊盜罪而有左列情形之一者，處6月以上、5年以下有期徒刑：
一、於夜間侵入住宅或有人居住之建築物、船艦或隱匿其內而犯
    之者。
二、毀越門扇、牆垣或其他安全設備而犯之者。
三、攜帶兇器而犯之者。
四、結夥三人以上而犯之者。
五、乘火災、水災或其他災害之際而犯之者。
六、在車站或埠頭而犯之者。
前項之未遂犯罰之。
附表一：
┌──┬─────┬──────┬───────┬───────┬───────┐
│編號│時間      │地  點      │侵入方式      │竊得財物暨被害│主文          │
│    │          │            │              │人            │              │
├──┼─────┼──────┼───────┼───────┼───────┤
│ 一 │96年5月6日│臺北縣土城市│攀越前址氣窗之│甲○○所有之身│丁○○踰越安全│
│    │中午1時許 │裕民路208號6│安全設備而進入│分證、汽車駕照│設備竊盜，累犯│
│    │          │樓          │該房屋內（侵入│、機車駕照各1 │，處有期徒刑柒│
│    │          │            │住宅部分未據告│張、健保卡2 張│月；          │
│    │          │            │訴）竊取後列財│、提款卡3 張、│              │
│    │          │            │物。          │信用卡4 張金飾│              │
│    │          │            │              │1個 （價值4 千│              │
│    │          │            │              │元）、行動電話│              │
│    │          │            │              │2具           │              │
├──┼─────┼──────┼───────┼───────┼───────┤
│ 二 │96年5月22 │臺北縣中和市│自鐵門欄杆之縫│乙○○所有之數│又竊盜，累犯，│
│    │日中午1時 │民生街16巷4 │隙內伸手開啟鐵│位相機2 台、金│處有期徒刑肆月│
│    │許        │之2號       │門門鎖後進入該│飾1 批（價值約│；            │
│    │          │            │房屋內（侵入住│8萬 元）      │              │
│    │          │            │宅部分未據告訴│              │              │
│    │          │            │）竊取後列物品│              │              │
│    │          │            │。            │              │              │
├──┼─────┼──────┼───────┼───────┼───────┤
│ 三 │96年9月17 │臺北縣永和市│自鐵門欄杆之縫│丙○○所有之金│又竊盜，累犯，│
│    │日中午1時 │民生路81號5 │隙內伸手開啟鐵│飾1 個、現金2 │處有期徒刑肆月│
│    │許        │樓樓頂之加蓋│門門鎖後進入該│千元          │；            │
│    │          │建物        │房屋內（侵入住│              │              │
│    │          │            │宅部分未據告訴│              │              │
│    │          │            │）竊取後列財物│              │              │
│    │          │            │。            │              │              │
├──┼─────┼──────┼───────┼───────┼───────┼─
│ 四 │96年11月2 │臺北縣板橋市│持丁○○自前址│戊○○所有之筆│又攜帶兇器毀壞│
│    │日中午1時 │信義路26巷1 │頂樓拾得之客觀│記型電腦1 台  │門扇竊盜，累犯│
│    │許        │弄13 號3樓  │上具危險性、足│              │，處有期徒刑捌│
│    │          │            │以對人之生命及│              │月；          │
│    │          │            │身體構成威脅，│              │              │
│    │          │            │可供兇器使用之│              │              │
│    │          │            │螺絲起子1 把，│              │              │
│    │          │            │將上址木門鑿穿│              │              │
│    │          │            │後，自縫隙內伸│              │              │
│    │          │            │手開啟鐵門門鎖│              │              │
│    │          │            │進入該房屋內（│              │              │
│    │          │            │侵入住宅部分未│              │              │
│    │          │            │據告訴）竊取後│              │              │
│    │          │            │列財物。      │              │              │
├──┼─────┼──────┼───────┼───────┼───────┤
│ 五 │97年3月14 │臺北縣板橋市│持丁○○自前址│庚○○所有之合│又攜帶兇器毀壞│
│    │日中午1時 │金門街385號5│頂樓拾得之客觀│作金庫商業銀行│門扇竊盜，累犯│
│    │許        │樓          │上具危險性、足│、臺北縣樹林市│，處有期徒刑捌│
│    │          │            │以對人之生命及│農會、臺灣郵政│月；          │
│    │          │            │身體構成威脅，│股份有限公司、│              │
│    │          │            │可供兇器使用之│板信商業銀行、│              │
│    │          │            │木棍1 枝、螺絲│日盛國際商業銀│              │
│    │          │            │起子1 把，先以│行提款卡各1 張│              │
│    │          │            │木棍插入鐵門欄│、聯邦商業銀行│              │
│    │          │            │杆縫隙中，將欄│、國泰世華商業│              │
│    │          │            │杆弄彎後，將欄│銀行、安泰商業│              │
│    │          │            │杆取下，伸手開│銀行信用卡各1 │              │
│    │          │            │啟鐵門門鎖；再│張、板信商業銀│              │
│    │          │            │以螺絲起子將木│行、合作金庫商│              │
│    │          │            │門鑿穿，自縫隙│業銀行存摺各1 │              │
│    │          │            │內伸手開啟木門│本、板信商業銀│              │
│    │          │            │門鎖後進入該房│行外幣存摺1 本│              │
│    │          │            │屋內（侵入住宅│、健保卡3 張、│              │
│    │          │            │部分未據告訴）│駕照、行照各1 │              │
│    │          │            │竊取後列財物。│張、金項鍊1 條│              │
│    │          │            │              │、紀念紙鈔2 本│              │
│    │          │            │              │、紀念錢幣1 批│              │
│    │          │            │              │、數位相機1 台│              │
│    │          │            │              │及現金2 萬餘元│              │
├──┼─────┼──────┼───────┼───────┼───────┤
│ 六 │97年5月12 │臺北縣板橋市│以丁○○自前址│己○○所有之金│又攜帶兇器毀壞│
│    │日中午1時 │南雅西路1段 │頂樓拾得之客觀│牌3 面、行動電│門扇竊盜，累犯│
│    │許        │10巷7弄2號5 │上具危險性、足│話1 具及現金2 │，處有期徒刑捌│
│    │          │樓          │以對人之生命及│萬元          │月；          │
│    │          │            │身體構成威脅，│              │              │
│    │          │            │可供兇器使用之│              │              │
│    │          │            │木棍1 枝，插入│              │              │
│    │          │            │鐵門欄杆縫隙中│              │              │
│    │          │            │，將欄杆弄彎後│              │              │
│    │          │            │，自縫隙內伸手│              │              │
│    │          │            │開啟鐵門門鎖進│              │              │
│    │          │            │入該房屋內（侵│              │              │
│    │          │            │入住宅部分未據│              │              │
│    │          │            │告訴）竊取後列│              │              │
│    │          │            │財物。        │              │              │
├──┼─────┼──────┼───────┼───────┼───────┤
│七  │97年5 月27│臺北縣土城市│以丁○○自前址│被害人為辛○○│又攜帶兇器毀壞│
│    │日中午1 時│中正路31巷2 │頂樓拾得之客觀│；未竊得物品。│門扇竊盜未遂，│
│    │許        │號3樓       │上具危險性、足│              │累犯，處有期徒│
│    │          │            │以對人之生命及│              │刑肆月。      │
│    │          │            │身體構成威脅，│              │              │
│    │          │            │可供兇器使用之│              │              │
│    │          │            │木棍1 枝，插入│              │              │
│    │          │            │鐵門欄杆縫隙中│              │              │
│    │          │            │，將欄杆弄彎後│              │              │
│    │          │            │開啟鐵門門鎖進│              │              │
│    │          │            │入該房屋內（侵│              │              │
│    │          │            │入住宅部分未據│              │              │
│    │          │            │告訴）搜尋財物│              │              │
│    │          │            │而著手竊盜，惟│              │              │
│    │          │            │未竊得任何財物│              │              │
│    │          │            │。            │              │              │
└──┴─────┴──────┴───────┴───────┴───────┘


司法院資訊處製作；財團法人民間司法改革基金會備份。
